【裁判字號】    98,訴,1013
【裁判日期】    990506
【裁判案由】    違反槍砲彈藥刀械管制條例等
【裁判全文】
臺灣桃園地方法院刑事判決              98年度訴字第1013號
公  訴  人  臺灣桃園地方法院檢察署檢察官
被      告  丙○○
指定辯護人  本院公設辯護人陳瑞明
上列被告因違反槍砲彈藥刀械管制條例等案件，經檢察官提起公
訴（98年度偵字第644 號），本院判決如下：
    主  文
丙○○未經許可，寄藏可發射子彈具有殺傷力之改造槍枝，累犯
，處有期徒刑年拾月，併科罰金新臺幣伍萬元，罰金如易服勞
役，以新臺幣壹仟元折算壹日；扣案如附表編號1 所示之改造手
槍壹支（含彈匣壹個，槍枝管制編號：0000000000號）及如附表
編號6 所示之金屬槍身壹支、金屬滑套壹個、金屬槍管壹支、金
屬彈匣壹個，均沒收；扣案之ＬＶ手提包壹個沒收。又轉讓第三
級毒品，累犯，處有期徒刑肆月；扣案之第三級毒品愷他命壹包
（驗餘淨重零點貳貳貳肆公克）沒收。應執行有期徒刑肆年，併
科罰金新臺幣伍萬元，罰金如易服勞役，以新臺幣壹仟元折算壹
日；扣案如附表編號1 所示之改造手槍壹支（含彈匣壹個，槍枝
管制編號：0000000000號）、如附表編號6 所示之金屬槍身壹支
、金屬滑套壹個、金屬槍管壹支、金屬彈匣壹個、扣案之ＬＶ手
提包壹個，以及扣案之第三級毒品愷他命壹包（驗餘淨重零點貳
貳貳肆公克），均沒收。
    事  實
一、丙○○前因施用第二級毒品案件，經本院以93年度壢簡字第
    1395號判決判處有期徒刑4 月確定，又因施用第二級毒品案
    件，經本院以94年度易字第59號判決判處有期徒刑5 月確定
    ，上開二罪刑嗣經本院以94年度聲字第3140號裁定定應執行
    有期徒刑8 月確定，於民國94年8 月2 日入監執行，於95年
    4 月1 日縮短刑期執行完畢。詎猶不知悔悟，明知具有殺傷
    力之改造手槍、子彈、槍砲主要組成零件，分屬槍砲彈藥刀
    械管制條例管制之物品，非經中央主管機關許可，不得持有
    、寄藏，竟基於未經許可寄藏槍枝、子彈、槍砲主要組成零
    件之犯意，於97年9 月間某日，在桃園縣平鎮市○○路 210
    號「東方之星」社區內，受某真實姓名年籍不詳、綽號「阿
    水」之成年男子所託，同時收受如附表編號1 所示可發射子
    彈具有殺傷力之改造手槍1 支、如附表編號2 所示具有殺傷
    力之制式子彈2 顆（經試射結果，均有殺傷力，均已試射用
    罄）、如附表編號3 所示具有殺傷力之改造子彈共19顆（原
    22顆，經試射結果，3 顆無殺傷力，19顆有殺傷力，均已試
    射用罄）、如附表編號4 所示具有殺傷力之改造子彈共15顆
    （經試射結果，均有殺傷力，均已試射用罄），及如附表編
    號6 所示之金屬槍身1 支、金屬滑套1 個、金屬槍管1 支、
    金屬彈匣1 個等物，並將置於LV手提包內藏放在桃園縣平鎮
    市○○○路245 巷5 號2 樓住處內。復明知愷他命（Ketami
    -ne ，俗稱Ｋ他命）係毒品危害防制條例第2 條第2 項第 3
    款所定之第三級毒品，不得轉讓，竟另基於轉讓第三級毒品
    愷他命之犯意，於97年12月18日凌晨2 時許、凌晨4 時許，
    在前開住處房間內，將其所有之愷他命1 包置放桌上，接續
    供吳家慶（起訴書誤載為甲○○）、乙○○以愷他命粉末捲
    入香煙點燃吸食之方式施用，而無償轉讓不詳數量（未逾淨
    重20公克）之愷他命予甲○○、乙○○。嗣於97年12月18日
    上午7 時許，經警前往上址逮捕另案通緝之郭家銘時，扣得
    如附表編號1 所示之改造手槍壹支（含彈匣壹個，槍枝管制
    編號：0000000000號）、如附表編號2 所示具有殺傷力之制
    式子彈2 顆（經試射結果，均有殺傷力，均已試射用罄）、
    如附表編號3 所示具有殺傷力之改造子彈共19顆（原22顆，
    經試射結果，3 顆無殺傷力，19顆有殺傷力，均已試射用罄
    ）、如附表編號4 所示具有殺傷力之改造子彈共15顆（經試
    射結果，均有殺傷力，均已試射用罄）、如附表編號6 所示
    之金屬槍身1 支、金屬滑套1 個、金屬槍管1 支、金屬彈匣
    1 個、如附表編號5 所示不具殺傷力之金屬彈殼4 顆、如附
    表編號6 所示之金屬楔形塊、複進簧桿、金屬抓子鉤、金屬
    彈簧、金屬螺絲、螺絲起子、剪刀、金屬棒狀物等物，以及
    第三級毒品愷他命1 包（驗餘淨重0.2224公克）、第一級毒
    品海洛因、第二級毒品安非他命各1 包（所涉施用、持有第
    一級、第二級毒品犯行由檢察官另案起訴），始查悉上情。
二、案經行政院海岸巡防署海岸巡防總局北部地區巡防局移送臺
    灣桃園地方法院檢察署檢察官偵查起訴。
    理  由
壹、證據能力部分：
一、按被告以外之人於偵查中向檢察官所為之陳述，除顯有不可
    信之情況者外，得為證據，刑事訴訟法第159 條之1 第2 項
    定有明文。偵查中對被告以外之人所為之偵查筆錄，或被告
    以外之人向檢察官所提之書面陳述，性質上均屬傳聞證據。
    惟現階段刑事訴訟法規定檢察官代表國家偵查犯罪、實施公
    訴，依法其有訊問被告、證人及鑑定人之權，證人、鑑定人
    且須具結，而實務運作時，檢察官偵查中向被告以外之人所
    取得之陳述，原則上均能遵守法律規定，不致違法取供，其
    可信度極高。經查證人吳家慶、乙○○在臺灣桃園地方法院
    檢察署檢察官偵查中所為之證述，性質上雖屬傳聞證據，惟
    係偵查中向檢察官所為，並經具結，證人吳家慶、乙○○未
    曾提及檢察官在偵訊時有任何強暴、脅迫、詐欺、利誘等以
    不正方法取供之情，其陳述時之心理狀況健全、並無受外力
    干擾，且證人吳家慶復於本案審判中到庭依人證之調查程序
    具結作證，且均經被告及辯護人就其陳述行使對質詰問權，
    觀諸偵訊筆錄之記載形式，本院亦查無檢察官在上開偵訊時
    有任何以不正方法訊問，而有違反陳述者之自由意志等顯有
    不可信之情況，衡諸上開規定，自具有證據能力。
二、次按「被告以外之人於審判外之陳述，雖不符刑事訴訟法第
    159 條之1 至第159 條之4 之規定，而經當事人於審判程序
    同意作為證據，法院審酌該言詞陳述或書面陳述作成時之情
    況，認為適當者，亦得為證據。當事人、代理人或辯護人於
    法院調查證據時，知有刑事訴訟法第159 條第1 項不得為證
    據之情形，而未於言詞辯論終結前聲明異議者，視為有前項
    之同意」，刑事訴訟法第159 條之5 定有明文。查本判決所
    引用以下審判外作成之相關供述證據，公訴人、被告及辯護
    人於本院準備程序、審判期日均表示無意見而不予爭執，亦
    未於言詞辯論終結前聲明異議，本院審酌上開證據資料製作
    時之情況，尚無違法取得及證明力明顯過低之瑕疵，認以之
    作為證據應屬適當，而其餘所依憑判斷之非供述證據，本院
    亦查無有何違反法定程序取得之情形，且上開各該證據均經
    本院於審判期日依法進行證據之調查、辯論，被告於訴訟上
    之防禦權，已受保障，故上開證據資料均有證據能力。
貳、實體部分：
一、訊據被告丙○○就上揭寄藏具殺傷力之改造槍枝、子彈及槍
    砲主要組成零件之犯罪事實，迭於警詢及本院審理時坦認不
    諱（見偵查卷第27頁、本院卷第73頁），並有在被告前開住
    處內，查獲之如附表編號1 所示之改造手槍1 支、如附表編
    號2 所示具有殺傷力之制式子彈2 顆（經試射結果，均有殺
    傷力，均已試射用罄）、如附表編號3 所示具有殺傷力之改
    造子彈共19顆（原22顆，經試射結果，3 顆無殺傷力，19顆
    有殺傷力，均已試射用罄）、如附表編號4 所示具有殺傷力
    之改造子彈共15 顆 （經試射結果，均有殺傷力，均已試射
    用罄），及如附表編號6 所示之金屬槍身1 支、金屬滑套 1
    個、金屬槍管1 支、金屬彈匣1 個等物扣案可資佐證。而上
    開扣案之槍枝、子彈、組成零件經送內政部警政署刑事警察
    局鑑定結果，認送鑑手槍1 支，係由仿GLOCK 廠半自動手槍
    製造之槍枝，換裝土造金屬槍管及滑套而成之改造手槍，擊
    發功能正常，可供擊發適用子彈，認具殺傷力；送鑑子彈43
    顆，其中2 顆，認均係口徑9mm 制式子彈，均可擊發，認均
    具殺傷力；其中22顆，認均係非制式子彈，由金屬彈殼組合
    直徑8.9 ±0.5mm 金屬彈頭而成，有19顆均可擊發，認均具
    殺傷力，有3 顆無法擊發，認不具殺傷力；其中15顆，認均
    係非制式子彈，由金屬彈殼組合直徑7.9 ±0.5mm 金屬彈頭
    而成，均可擊發，認均具殺傷力；其中4 顆，認均係非制式
    金屬彈殼；送鑑之手槍零件1 組，認分係金屬槍身、金屬滑
    套（塑膠槍機）、金屬槍管（內具阻鐵）、金屬彈匣（屬內
    政部於86年11月24日以（86）台內警字第8670683 號函公告
    之槍砲主要組成零件），以及金屬楔形塊、複進簧桿、金屬
    抓子鉤、金屬彈簧、金屬螺絲、螺絲起子、剪刀、金屬棒狀
    物等物（非屬內政部於86年11月24日以（86）台內警字第86
    70683 號函公告之槍砲、彈藥主要組成零件），有內政部警
    政署刑事警察局98年1 月14日刑鑑字第0970195372號鑑驗書
    、99年4 月1 日刑鑑字第0990030988號函各1 份在卷可稽（
    見偵查卷第99至101 頁、本院卷第53-1頁），此外，復有搜
    索扣押筆錄、扣押物品目錄表附卷可憑（見偵查卷第32至35
    頁），足證被告之任意性自白與事實相符，本件事證已臻明
    確，其未經許可寄藏可發射子彈具有殺傷力之改造槍枝、子
    彈及槍砲主要組成零件之犯行，堪以認定，應予依法論科。
二、訊據被告就上揭轉讓第三級毒品愷他命予吳家慶、乙○○之
    犯罪事實，業於本院審理中坦承不諱（見本院卷第70頁背面
    至71頁），核與證人吳家慶於警詢、偵訊及本院審理時證稱
    其於97年12月18日凌晨2 時許，在被告上址住處內施用之第
    三級毒品愷他命係由被告免費提供等情（見偵查卷第45頁、
    第90頁），及證人乙○○於偵訊中同證稱其於97年12月18日
    凌晨4 時許，在被告上址住處內施用之第三級毒品愷他命係
    由被告免費提供等情（見偵查卷第90頁）相符，而吳家慶、
    乙○○遭查獲後經警採集其等尿液送台灣檢驗科技股份有限
    公司以初步檢驗、確認檢驗方式鑑驗後，結果確均呈愷他命
    陽性反應，有台灣檢驗科技股份有限公司濫用藥物檢驗報告
    2 份及濫用藥物尿液檢驗檢體監管紀錄表2 紙附卷可按（見
    本院卷第55至56頁，見98年度審訴字第2067號卷第33頁，偵
    查卷第130 至131 頁）。此外，被告在前開住處內為警扣得
    之顆粒1 包，經送憲兵司令部刑事鑑識中心採化學前處理法
    、氣相層析質譜分析法等檢驗方法，檢驗結果確含第三級毒
    品愷他命成分，合計淨重0.2464公克（取樣0.024 公克鑑定
    用罄，驗餘淨重0.2224公克），亦有憲兵司令部刑事鑑識中
    心98年7 月20日憲直刑鑑字第0980001221號鑑定書1 份在卷
    可稽（見98年度審訴字第2067號卷第26頁），足認被告前揭
    自白與事實相符，其於97年12月18日凌晨2 時許、凌晨4 時
    許，在上揭住處內接續轉讓愷他命予吳家慶、乙○○施用之
    事實，堪以認定，應予依法論科。
三、核被告受綽號「阿水」之成年男子所託，於97年9 月間某日
    將如附表編號1 、2 、3 、4 、6 所示之改造槍枝、子彈、
    槍砲主要組成零件，藏放在桃園縣平鎮市○○○路245 巷 5
    號2 樓之住處內，係以一寄藏行為同時觸犯槍砲彈藥刀械管
    制條例第8 條第4 項之未經許可寄藏可發射子彈具有殺傷力
    之改造槍枝罪、同條例第12條第4 項之未經許可寄藏子彈罪
    及同條例第13條第4 項之未經許可寄藏槍砲主要組成零件罪
    。其以一行為觸犯數罪名，為想像競合犯，應依刑法第55條
    規定，從一重之未經許可寄藏可發射子彈具有殺傷力之改造
    槍枝罪論處。公訴人認被告上開所為係犯槍砲彈藥刀械管制
    條例第8 條第4 項之未經許可持有可發射子彈具有殺傷力之
    改造槍枝罪嫌，尚有未當。另公訴意旨雖未就被告未經許可
    寄藏槍砲主要組成零件之犯行起訴，惟該部分犯行與已起訴
    部分，為想像競合犯之裁判上一罪關係，為起訴效力所及，
    本院自得併予審理。被告寄藏改造槍枝、子彈、槍砲主要組
    成零件後，其持有該改造槍枝、子彈、槍砲主要組成零件之
    行為乃受寄之當然結果，不另論以持有罪。又按愷他命係毒
    品危害防制條例第2 條第2 項第3 款所規定之第三級毒品，
    非經許可，不得持有，且不得轉讓，是核被告轉讓第三級毒
    品愷他命予吳家慶、乙○○之行為，係犯毒品危害防制條例
    第8 條第3 項之轉讓第三級毒品罪，再按數行為於同時同地
    或密切接近之時地實施，侵害同一之法益，各行為之獨立性
    極為薄弱，依一般社會健全觀念，在時間差距上，難以強行
    分開，在刑法評價上，以視為數個舉動之接續施行，合為包
    括之一行為予以評價，較為合理，屬接續犯，而為包括之一
    罪（最高法院86年台上字第3295號判例意旨參照），是被告
    於密切接近之時地，接續轉讓第三級毒品愷他命予吳家慶、
    乙○○，應視為數個舉動之接續實施，合為包括之一行為予
    以評價，為接續犯，僅論以一罪。又被告前因施用第二級毒
    品案件，經本院以93年度壢簡字第1395號判決判處有期徒刑
    4 月確定，又因施用第二級毒品案件，經本院以94年度易字
    第59號判決判處有期徒刑5 月確定，上開二罪刑嗣經本院以
    94年度聲字第3140號裁定定應執行有期徒刑8 月確定，於94
    年8 月2 日入監執行，於95年4 月1 日縮短刑期執行完畢，
    此有臺灣高等法院被告全國前案紀錄表附卷可參，其於有期
    徒刑執行完畢後，5 年以內故意再犯本件有期徒刑以上之寄
    藏改造槍枝罪、轉讓第三級毒品罪，均為累犯，均應依刑法
    第47條第1 項規定加重其刑。被告所犯未經許可寄藏可發射
    子彈具有殺傷力之改造槍枝罪與轉讓第三級毒品罪間，犯意
    各別，行為互殊，應予分論併罰。爰審酌被告未經許可寄藏
    改造手槍、子彈及槍砲主要組成零件，對社會治安及人身安
    全所造成之潛在危害非輕，惟其於寄藏期間未將上開改造手
    槍、子彈、槍砲主要組成零件供非法使用，犯罪情節尚非重
    大，另被告轉讓第三級毒品予吳家慶、乙○○施用，戕害他
    人身心健康，所為非是，然其於本院審理時業坦承犯行，犯
    後態度尚非至惡，兼衡其犯罪之動機、目的、手段、持有槍
    彈及轉讓毒品之數量，併其素行、生活狀況、智識程度等一
    切情狀，分別量處如主文所示之刑，及就罰金部分諭知易服
    勞役之折算標準，並依刑法第51條第5 款規定就有期徒刑部
    分定其應執行之刑。
四、沒收部分：
(一)、扣案如附表編號1 所示之可發射子彈具有殺傷力之改造手槍
    1 支，依槍砲彈藥刀械管制條例第4 條第1 項第1 款及第 5
    條規定，非經中央主管機關許可，不得持有或寄藏，屬違禁
    物，應依刑法第38條第1 項第1 款規定宣告沒收。扣案之Ｌ
    Ｖ手提包1 個，是被告所有供其寄藏上開改造手槍、子彈、
    及槍砲主要組成零件所用之物，業據被告於本院審理時供述
    明確（見本院卷第72頁及第72頁背面），應依刑法第38條第
    1 項第2 款規定宣告沒收。至扣案如附表編號2 所示已試射
    擊發之具有殺傷力之制式子彈2 顆、如附表編號3 、4 所示
    已試射擊發之具有殺傷力之改造子彈共34顆，業經鑑定單位
    試射擊發，不具完整結構而失其殺傷力，試射後之彈頭、彈
    殼，亦非違禁物或供犯罪所用之物，均無從依刑法第38條第
    1 項第1 、2 款規定宣告沒收。另扣案如附表編號5 所示之
    金屬彈殼4 顆及附表編號3 所示無法擊發不具殺傷力子彈 3
    顆，均非違禁物，亦非供犯罪所用或犯罪預備之物，自不得
    宣告沒收，附此說明。
(二)、按槍砲、彈藥主要組成零件種類，由中央主管機關公告之。
    依內政部於86年11月24日以（86）台內警字第8670683 號函
    公告槍砲、彈藥主要組成零件之種類，可知主要組成零件之
    管制範圍，應以該零件自始即供製造管制槍枝、子彈使用，
    且為主要部分者為限；反之，如經加工、改（製）造成為飾
    品或其他器械者，或經使用、破壞或變形，非加工、條護不
    能再供組成槍砲、彈藥者，要無追訴餘地。查附表編號6 所
    示之金屬槍身1 支、金屬滑套1 個、金屬槍管1 支、金屬彈
    匣1 個，為槍砲主要組成零件，未經中央主管機關許可，不
    得持有，自屬違禁物，應依刑法第38條第1 項第1 款規定，
    宣告沒收。至附表編號6 所示之金屬楔形塊、複進簧桿、金
    屬抓子鉤、金屬彈簧、金屬螺絲、螺絲起子、剪刀、金屬棒
    狀物，均非槍枝或彈藥之主要組成零件，尚非屬違禁物，且
    無法證明係供被告製造槍彈所用之物或製造槍彈所得之物，
    爰不予宣告沒收。
(三)、次按毒品危害防制條例第18條第1 項後段規定查獲之第三、
    四級毒品，無正當理由而擅自持有者，沒入銷燬之。從而，
    依同條例第18條第1 項後段應沒入銷燬之毒品，專指查獲施
    用或持有之第三、四級毒品而言；倘係查獲製造、運輸、販
    賣、意圖販賣而持有、以非法方法使人施用、引誘他人施用
    或轉讓第三、四級毒品，既屬同條例相關法條明文規定處罰
    之犯罪行為，即非該條項應依行政程序沒入銷燬之範圍。又
    同條例第19條第1 項所定「供犯罪所用或因犯罪所得之物」
    ，係指犯第4 條至第9 條、第12條、第13條或第14條第1 項
    、第2 項之罪所用或所得之物，不包括毒品本身在內，是尚
    不得援用此項規定為第三、四級毒品之沒收依據。再同條例
    對於查獲之製造、運輸、販賣、意圖販賣而持有、以非法方
    法使人施用、引誘他人施用及轉讓第三、四級毒品之沒收，
    並無特別規定，如其行為已構成犯罪，則該毒品即屬不受法
    律保護之違禁物，應回歸刑法之適用，依刑法第38條第1 項
    第1 款之規定沒收之（最高法院96年度台上字第884 號判決
    意旨參照）。是本件扣案之第三級毒品愷他命1 包（淨重0.
    2464公克，取樣0.024 公克鑑定用罄，驗餘淨重0.2224公克
    ），既係被告犯轉讓第三級毒品罪而查獲之物，即屬不受法
    律保護之違禁物，應依刑法第38條第1 項第1 款規定，諭知
    沒收。
據上論斷，應依刑事訴訟法第299 條第1 項前段，槍砲彈藥刀械
管制條例第8 條第4 項、第12條第4 項、第13條第4 項，毒品危
害防制條例第8 條第3 項，刑法第11條前段、第47條第1 項、第
55條、第42條第3 項、第51條第5 款、第38條第1 項第1 款、第
2款，判決如主文。
本案經檢察官周芝君到庭執行職務。
中    華    民    國    99    年    5     月    6    日
                  刑事第五庭  審判長法  官  潘政宏
                                    法  官  張詠晶
                                    法  官  劉淑玲
以上正本證明與原本無異。
如不服本判決應於收受判決後10日內向本院提出上訴書狀，並應
敘述具體理由。其未敘述上訴理由者，應於上訴期間屆滿後20日
內向本院補提理由書(均須按他造當事人之人數附繕本)「切勿逕
送上級法院」。
                                    書記官  許婉茹
中    華    民    國    99    年    5     月    7     日
附錄本案論罪科刑所依據之法條：
槍砲彈藥刀械管制條例第8 條：
未經許可，製造、販賣或運輸鋼筆槍、瓦斯槍、麻醉槍、獵槍、
空氣槍或第4 條第1 項第1 款所定其他可發射金屬或子彈具有殺
傷力之各式槍砲者，處無期徒刑或5 年以上有期徒刑，併科新臺
幣1 千萬元以下罰金。
未經許可，轉讓、出租或出借前項所列槍枝者，處5 年以上有期
徒刑，併科新臺幣1 千萬元以下罰金。
意圖供自己或他人犯罪之用，而犯前二項之罪者，處無期徒刑或
7 年以上有期徒刑，併科新臺幣1 千萬元以下罰金。
未經許可，持有、寄藏或意圖販賣而陳列第一項所列槍枝者，處
3 年以上10年以下有期徒刑，併科新臺幣7 百萬元以下罰金。
第一項至第三項之未遂犯罰之。
槍砲彈藥刀械管制條例第12條：
未經許可，製造、販賣或運輸子彈者，處1 年以上7 年以下有期
徒刑，併科新台幣5 百萬元以下罰金。
未經許可，轉讓、出租或出借子彈者，處6 月以上5 年以下有期
徒刑，併科新台幣3 百萬元以下罰金。
意圖供自己或他人犯罪之用，而犯前二項之罪者，處3 年以上10
年以下有期徒刑，併科新台幣7 百萬元以下罰金。
未經許可，持有、寄藏或意圖販賣而陳列子彈者，處5 年以下有
期徒刑，併科新台幣3 百萬元以下罰金。
第一項至第三項之未遂犯罰之。
槍砲彈藥刀械管制條例第13條：
未經許可，製造、販賣或運輸槍砲、彈藥之主要組成零件者，處
3 年以上10年以下有期徒刑，併科新台幣7 百萬元以下罰金。
未經許可，轉讓、出租或出借前項零件者，處1 年以上7 年以下
有期徒刑，併科新台幣5 百萬元以下罰金。
意圖供自己或他人犯罪之用，而犯前二項之罪者，處5 年以上有
期徒刑，併科新台幣1 千萬元以下罰金。
未經許可，持有、寄藏或意圖販賣而陳列第一項所列零件者，處
6 月以上5 年以下有期徒刑，併科新台幣3 百萬元以下罰金。
第一項至第三項之未遂犯罰之。
毒品危害防制條例第8條：
轉讓第一級毒品者，處1 年以上7 年以下有期徒刑，得併科新臺
幣1 百萬元以下罰金。
轉讓第二級毒品者，處6 月以上5 年以下有期徒刑，得併科新臺
幣70萬元以下罰金。
轉讓第三級毒品者，處3 年以下有期徒刑，得併科新臺幣30萬元
以下罰金。
轉讓第四級毒品者，處1 年以下有期徒刑，得併科新臺幣10萬元
以下罰金。
前四項之未遂犯罰之。
轉讓毒品達一定數量者，加重其刑至二分之一，其標準由行政院
定之。
附表：
┌───┬───────┬──┬─────────┬──────────┐
│ 編號 │    扣案物    │數量│     鑑定結果     │     應處理情形     │
├───┼───────┼──┼─────────┼──────────┤
│1     │改造手槍（含彈│1支 │認係由仿GLOCK 廠半│為可發射子彈具有殺傷│
│      │匣1 個，槍枝管│    │自動手槍製造之槍枝│力之改造手槍，係屬違│
│      │制編號：110203│    │，換裝土造金屬槍管│禁物，應依刑法第38條│
│      │4538號）      │    │及滑套改造而成之改│第1 項第1 款規定宣告│
│      │              │    │造手槍，可供擊發適│沒收。              │
│      │              │    │用之子彈，具殺傷力│                    │
│      │              │    │。                │                    │
├───┼───────┼──┼─────────┼──────────┤
│2     │子彈          │2顆 │認均係口徑9mm 制式│2 顆具有殺傷力之子彈│
│      │              │    │子彈，經試射，均可│，因送鑑試射已滅失，│
│      │              │    │擊發，認均具殺傷力│無庸宣告沒收。      │
│      │              │    │。                │                    │
├───┼───────┼──┼─────────┼──────────┤
│3     │子彈          │22顆│認均係非制式子彈，│19顆具有殺傷力之子彈│
│      │              │    │由金屬彈殼組合直徑│，因送鑑試射已滅失，│
│      │              │    │8.9 ±0.5mm 金屬彈│無庸宣告沒收。3 顆不│
│      │              │    │頭而成，已全部試射│具殺傷力之子彈，非違│
│      │              │    │完畢。其中19顆均可│禁物，亦非供犯罪所用│
│      │              │    │擊發，認均具殺傷力│或犯罪預備之物，自不│
│      │              │    │，另3 顆無法擊發，│得宣告沒收。        │
│      │              │    │認不具殺傷力。    │                    │
├───┼───────┼──┼─────────┼──────────┤
│4     │子彈          │15顆│認均係非制式子彈，│15顆具有殺傷力之子彈│
│      │              │    │由金屬彈殼組合直徑│，因送鑑試射均已滅失│
│      │              │    │7.9 ±0.5mm 金屬彈│，無庸宣告沒收。    │
│      │              │    │頭而成，已全部試射│                    │
│      │              │    │完畢，均可擊發，認│                    │
│      │              │    │均具殺傷力。      │                    │
├───┼───────┼──┼─────────┼──────────┤
│5     │彈殼          │4顆 │認均係非制式金屬彈│均非違禁物，亦非供犯│
│      │              │    │殼。              │罪所用或犯罪預備之物│
│      │              │    │                  │，自不得宣告沒收。  │
├───┼───────┼──┼─────────┼──────────┤
│6     │手槍零件      │1組 │認分係金屬槍身、金│其中金屬槍身、金屬滑│
│      │              │    │屬滑套（塑膠槍機）│套、金屬槍管、金屬彈│
│      │              │    │、金屬槍管（內具阻│匣屬內政部86年11月24│
│      │              │    │鐵）、金屬彈匣、金│日（86）台內警字第86│
│      │              │    │屬楔形塊、複進簧桿│70683 號公告之槍砲、│
│      │              │    │、金屬抓子鉤、金屬│彈藥主要組成零件，未│
│      │              │    │彈簧、金屬螺絲、螺│經中央主管機關許可，│
│      │              │    │絲起子、剪刀及金屬│不得持有，屬違禁物，│
│      │              │    │棒狀物。          │應依刑法第38條第1 項│
│      │              │    │                  │第1 款規定，宣告沒收│
│      │              │    │                  │。至於金屬楔形塊、複│
│      │              │    │                  │進簧桿、金屬抓子鉤、│
│      │              │    │                  │金屬彈簧、金屬螺絲、│
│      │              │    │                  │螺絲起子、剪刀及金屬│
│      │              │    │                  │棒狀物均非違禁物，亦│
│      │              │    │                  │非供犯罪所用或犯罪預│
│      │              │    │                  │備之物，自不予宣告沒│
│      │              │    │                  │收。                │
└───┴───────┴──┴─────────┴──────────┘

司法院資訊處製作；財團法人民間司法改革基金會備份。
